臺灣臺北地方法院刑事判決　　　　　　　94年度易字第1314號
公　訴　人　臺灣臺北地方法院檢察署檢察官
被　　　告　甲○○
上列被告因傷害案件，經臺灣臺北地方法院檢察署檢察官提起公
訴（94年度偵字第4125號），被告於本院準備程序進行中，就被
訴事實為有罪之陳述，經本院告知簡式審判程序意旨，並聽取公
訴人及被告之意見後，本院合議庭裁定改由受命法官獨任依簡式
審判程序審理，並判決如下：
    主  文
甲○○傷害人之身體，處拘役貳拾日，如易科罰金以佰元折算
壹日。
    事  實
一、甲○○與乙○○二人於民國93年9月28日下午5時50分許，在
    臺北市○○區○○路4段145號前，因行車問題發生爭執，二
    人先發生言語衝突後，甲○○乃一時氣憤，基於傷害之故意
    ，徒手毆打乙○○之頭頸部並拉扯乙○○之雙手，致乙○○
    受有頭皮挫傷、頸部挫傷及雙手多處擦挫傷之傷害。
二、案經台北市政府警察局松山分局報告臺灣台北地方法院檢察
    署檢察官偵查後起訴。
    理  由
一、上開傷害之犯罪事實，業據被告於本院審理時坦承不諱，核
    與告訴人甲○○於警、偵訊時指述之情節相符，此外，並有
    國軍松山醫院出具之診斷證明書1紙及告訴人所受之傷勢照
    片3張在卷可稽，足見被告前開自白確與事實相符，應堪採
    信。故本件事證明確，被告犯行堪以認定。
二、核被告所為，係犯刑法第277條第1項之普通傷害罪。爰審酌
    被告前未曾受有期徒刑以上刑之宣告，有台灣高等法院被告
    全國前案紀錄表1份在卷可查，可見其素行尚稱良好，又其
    犯罪之動機係因行車問題與告訴人發生爭執，方出手傷害告
    訴人，而告訴人所受之傷勢尚非相當嚴重，以及被告於犯罪
    後坦承犯行，表示悔意，態度尚稱良好，被告並一再表示願
    意與告訴人和解，惟告訴人於偵訊及本院審理過程中，經多
    次傳喚均未到庭，以致被告難與告訴人洽談和解事宜等一切
    情狀，量處如主文所示之刑，並諭知易科罰金之折算標準。
據上論結，應依刑事訴訟法第273之1條第1項、第299第1項前段
，刑法第277條第1項，第41條第1項前段，罰金罰鍰提高標準條
例第1條前段、第2條，判決如主文。
本案經檢察官孟令士到庭執行職務。
中　　華　　民　　國　　94　　年　　11　　月　　14 　日
　　　　　　　　　刑事第三庭    法　官　游士珺
上正本證明與原本無異。
如不服本判決，應於判決送達後10日內向本院提出上訴狀（應抄
附繕本）。告訴人或被害人如對於本判決不服者，應具備理由請
求檢察官上訴，其上訴期間之計算係以檢察官收受判決正本之日
期為準。
                                書記官  林素霜
中　　華　　民　　國　　94　　年　　11　　月　　15　　日
附錄本案論罪科刑法條
刑法第277條第1項：傷害人之身體或健康者，處3年以下有期徒
刑、拘役或1,000元以下罰金。
